【裁判字號】    95,上訴,760
【裁判日期】    950530
【裁判案由】    違反毒品危害防制條例
【裁判全文】
臺灣高等法院高雄分院刑事判決         95年度上訴字第760號
上  訴  人  臺灣屏東地方法院檢察署檢察官
被      告  甲○
上列上訴人因被告違反毒品危害防制條例案件，不服臺灣屏東地
方法院95年度訴字第52號中華民國95年3 月29日第一審判決（起
訴案號：臺灣屏東地方法院檢察署94年度毒偵字第2795號），提
起上訴（移送本院併辦案號：同署95年度毒偵字第667 號），本
院判決如下：
    主  文
原判決撤銷。
甲○連續施用第一級毒品，累犯，處有期徒刑壹年貳月。扣案之
第一級毒品海洛因壹包（淨重零點壹零公克、包裝重零點貳壹公
克）沒收銷燬之、塑膠吸管壹支沒收。
    事  實
一、甲○曾於民國89年間，因偽造文書案件，經本院89年度上易
    字第2080號判處有期徒刑8 月確定；又因違反毒品危害防制
    條例，經原審法院89年度易字第1467號判處有期徒刑6 月、
    8 月（經定應執行有期徒刑1 年）確定；再於91年間，因偽
    造文書案件，經該院以91年度易字第1200號判處有期徒刑8
    月確定，上開3 案經接續執行，甫於93年6 月25日假釋出監
    ，保護管束期間至94年5 月22日期滿，假釋未經撤銷，以已
    執行論。另前因施用毒品案件，前經該院以88年度毒聲字第
    2630號裁定送觀察、勒戒後，因認無繼續施用毒品之傾向，
    經臺灣屏東地方法院檢察署檢察官以89年度毒偵字第779 號
    為不起訴處分確定；又因施用毒品案件，再經原審法院以89
    年度毒聲字第1469號裁定送觀察、勒戒後，因認有繼續施用
    毒品之傾向，再經該院以89年度毒聲字第2368號送強制戒治
    ，嗣於通緝到案執行後，因戒治成效良好，經該院裁定停止
    戒治，甫於92年4 月8 日停止戒治出所（保護管束期間至92
    年5 月31日），竟於強制戒治執行完畢5 年內，自94年7 月
    間起，至95年1 月27日18時許止，在其位於屏東縣潮州鎮○
    ○路○ 段28巷85號及屏東市○○路40巷2 之1 號等住處，以
    將海洛因稀釋後注入針筒，再注射血管之方式，每2 日1 次
    ，連續施用海洛因多次，嗣先於同年11月9 日19時5 分許，
    為警在屏東市○○路112 號前查獲，並扣得第一級毒品海洛
    因1 包（淨重0.10公克、包裝重0.21公克）及其所有且預備
    供施用毒品海洛因所用之塑膠吸管1 支。繼又於95年1 月27
    日17時許，為警在其屏東市○○路40巷2 之1 號住處查獲。
二、案經屏東縣警察局屏東分局報告臺灣屏東地方法院檢察署檢
    察官偵查起訴及移送本院併案審理。
    理  由
一、訊據被告甲○對於前揭施用第一級毒品海洛因之事實坦承不
    諱，而其先後2 次為警查獲後，經警採集其尿液送驗結果，
    均呈嗎啡陽性反應，有台灣檢驗科技股份有限公司濫用藥物
    尿液檢驗報告2 份在卷可稽。此外，又有疑似毒品海洛因之
    白粉1 包及被告所有之塑膠吸管1 支扣案可佐。又上開扣案
    之物品，經送請專業機構鑑定結果，該白粉確屬第一級毒品
    海洛因（淨重0.10公克、包裝重0.21公克），而塑膠吸管部
    分，則驗無毒品反應等情，亦有法務部調查局95年1 月17日
    調科壹字第240004003 號鑑定通知書、高雄醫學大學附設中
    和紀念醫院檢驗報告各1 紙附卷可按，足認被告之自白，應
    與事實相符，堪予採信。查被告前因施用毒品案件，前經原
    審法院以88年度毒聲字第2630號裁定送觀察、勒戒後，因認
    無繼續施用毒品之傾向，經臺灣屏東地方法院檢察署檢察官
    於以89年度毒偵字第779 號為不起訴處分確定；又因施用毒
    品案件，再經該院以89年度毒聲字第1469號裁定送觀察、勒
    戒後，因認有繼續施用毒品之傾向，再經該院以89年度毒聲
    字第2368號送強制戒治，嗣於通緝到案執行後，因戒治成效
    良好，經該院裁定停止戒治，甫於92年4 月8 日停止戒治出
    所（保護管束期間至92年5 月31日），亦有臺灣屏東地方法
    院檢察署刑案資料查註紀錄表、同署全國施用毒品案件紀錄
    表、臺灣高等法院被告前案紀錄表附卷可考，是被告於強制
    戒治執行完畢5 年內施用第一級毒品犯行，自應依法論科。
二、按海洛因係毒品危害防制條例所定之第一級毒品，不得非法
    施用，是核被告甲○所為，係犯毒品危害防制條例第10條第
    1 項之施用第一級毒品罪。被告為施用毒品海洛因而持有毒
    品之低度行為，已為其施用之高度行為所吸收，不另論罪。
    被告多次施用第一級毒品之犯行，時間緊接，方法相同，觸
    犯構成要件相同之罪，顯係基於概括犯意反覆為之，為連續
    犯，應依刑法第56條規定論以1 罪，並加重其刑。被告前89
    年間，因偽造文書案件，經本院89年度上易字第2080號判處
    有期徒刑8 月確定；又因違反毒品危害防制條例，經原審法
    院89年度易字第1467號判處有期徒刑6 月、8 月（經定應執
    行有期徒刑1 年）確定；再於91年間，因偽造文書案件，經
    原審法院以91年度易字第1200號判處有期徒刑8 月確定，上
    開3 案經接續執行，甫於93年6 月25日假釋出監，保護管束
    期間至94年5 月22日期滿，假釋未經撤銷，以已執行論，有
    臺灣屏東地方法院檢察署刑案資料查註紀錄表、臺灣高等法
    院被告前案紀錄表及臺灣高雄女子監獄假釋出監人交付保護
    管束名冊在卷可考，其於有期徒刑執行完畢5 年內再犯本件
    有期徒刑以上之罪，係屬累犯，應依刑法第47條規定以累犯
    論處，而加重其刑。又被告於94年11月9 日第1 次為警查獲
    ，又繼續施用海洛因至95年1 月27日再次為警查獲之事實，
    雖未經起訴，惟此部分與起訴部分有連續犯之裁判上一罪關
    係，本院自得一併予以審究。
三、原審予以論罪科刑，固非無見；然查被告於94年11月9 日為
    警查獲後，仍繼續施用海洛因至95年1 月27日止，已如前述
    ，原審就94年11月9 日後被告繼續施用海洛因之事實，未及
    一併審理，自有未洽，檢察官上訴執此指摘原判決不當，非
    無理由，應由本院將原判決撤銷改判，審酌被告有偽造文書
    、毒品等多項前科，甫經多次毒品戒斷之保安處分程序（參
    上開紀錄表），仍未能徹底戒除毒癮，顯見其意志不堅，本
    不宜輕縱，惟施用毒品係戕害自身健康、尚未害及他人，施
    用期間之長短及犯後坦承犯行等一切情狀，量處如主文第2
    項所示之刑。又扣案之第一級毒品海洛因1 包（淨重0.10公
    克、包裝重0.21公克），為查獲之毒品（包裝袋部分，因與
    毒品無法析離，應整體視為毒品），應依毒品危害防制條例
    第18條第1項 前段之規定，宣告沒收銷燬之；又扣案之塑膠
    吸管1 支，業據被告供承為其所有且預備供施用毒品海洛因
    所用等語在卷，爰依刑法第38條第1 項第2 款規定，併予宣
    告沒收。
據上論斷，應依刑事訴訟法第369 條第1 項前段、第364 條、第
299 條第1 項前段，毒品危害防制條例第10條第1 項、第18條第
1 項前段，刑法第11條、第56條、第47條、第38條第1 項第2 款
，判決如主文。
本案經檢察官陳宗吟到庭執行職務。
中    華    民    國    95    年    5     月    30    日
                  刑事第四庭    審判長法  官  蕭權閔
                                      法  官  林水城
                                      法  官  陳吉雄
以上正本證明與原本無異。
如不服本判決應於收受本判決後10日內向本院提出上訴書狀，其
未敘述上訴理由者，並得於提起上訴後10日內向本院補提理由書
狀（均須按他造當事人之人數附繕本）「切勿逕送上級法院」。
中    華    民    國    95    年    6     月    1     日
                                      書記官  梁美姿
附錄本件判決論罪科刑法條：
毒品危害防制條例第10條第1 項
施用第一級毒品者，處 6 月以上 5 年以下有期徒刑。
                                                     Q


司法院資訊處製作；財團法人民間司法改革基金會備份。
